【裁判字號】    90,交簡上,4
【裁判日期】    900810
【裁判案由】    公共危險
【裁判全文】
臺灣桃園地方法院刑事判決                            九十年度交簡上字第四號
    上  訴  人
    即  被  告  乙○○
右上訴人因公共危險案件，不服台灣桃園地方法院桃園簡易庭八十九年度桃交簡字第
八五九號中華民國八十九年十一月三日第一審判決（聲請簡易判決處刑案號：台灣桃
園地方法院檢察署八十九年度調偵字第一九二號），提起上訴，本院管轄之第二審地
方法院合議庭判決如左：
        主  文
上訴駁回。
        事  實
一、乙○○無犯罪前科。乙○○明知汽車駕駛人服用酒類後不能安全駕駛動力交通工
    具者，不得駕車，猶於民國八十九年四月七日下班後返回桃園縣八德市○○路六
    一七巷二樓住處住處飲酒至就寢後，翌日（八十九年四月八日）早上起床又繼續
    飲酒，已不勝酒力無法為安全駕駛交通工具之狀態下，仍於上午十時許駕駛ＫＭ
    －○六八六號自用小客車自住處出發上北二高載送友人返家，車自八德交流道下
    去沿桃園市○○○街往南方向行駛，而於當日上午十時二十五分許行經桃園市○
    ○○街與國豐三街無號誌之交岔路口時，適甲○○駕駛車號ＬＳ－四一一三號自
    用小貨車沿國豐三街往西駛近該岔路口，而乙○○因飲酒過量致判斷力、操控車
    輛之能力均劣於平時未飲酒時之狀況，竟疏未注意於通過該無號誌交岔路口減速
    慢行作隨時停車之準備，猶以三、四十公里之車速前駛，迨發現時已煞避不及，
    遂衝撞該小貨車，而小貨車乃失控朝桃園市○○○街一四六號民宅大門衝撞上去
    ，詎乙○○於下車查看車損狀況時，竟對甲○○破口大罵在現場大鬧，甲○○趕
    緊打電話報警到場處理，不久桃園縣警察局桃園分局中路派出所警員陳裕政等人
    接獲通知陸續趕至現場，發現乙○○酒醉在現場吵鬧且拒絕酒測，遂將其帶回中
    路派出所檢測其呼氣酒精濃度值高達每公升酒精濃度一點○六毫克而查獲上情。
二、案經桃園縣警察局桃園分局報請台灣桃園地方法院檢察署檢察官偵查聲請簡易判
    決處刑。
        理  由
一、訊據被告乙○○對於右揭時地飲酒後，駕車在桃園市○○○街與國豐三街口與證
    人甲○○駕駛之ＬＳ－四一一三號自用小貨車相撞發生車禍及經警檢測其呼氣酒
    精濃度其呼氣酒精值為一‧○六ＭＧ／Ｌ等事實直承不諱，且據證人甲○○於警
    訊、偵查及證人丙○○於偵查、本院調查時證述綦詳，並有並有舉發違反道路交
    通管理事件通知單（影本）、道路交通事故調查報告表及酒精濃度測定單一紙存
    卷足證。依照交通部運輸研究所七十九年八月對駕駛人行為之研究（酒醉駕車對
    駕駛行為之分析研究）指出，吐氣每公升酒精含量零點二五mg等於血液中酒精濃
    度（Blood Alcohol Concen- tration簡稱BAC)百分之零點零五（亦即每100ml血
    液中含50mg酒精)，而（１）BAC到達百分之0.03至百分之0.05時，對駕駛能力之
    影響為：多數駕駛人心境逐漸幻不定、視覺與反應靈敏性減弱、對速度及距離的
    判斷力差。對心理行為之影響為：觀察力逐漸欠缺、心情漸趨輕鬆、自信心增加
    、多話、精神狀態處於陶醉感。（２）BAC到達百分之0.05至百分之0.08時，對
    駕駛能力之影響為：反應遲純、駕駛能力受損、遲而不決或決而不行。對心理行
    為之影響為：情緒鬆弛、感情與行為趨向誇張、肌肉不協調、精神處於興奮狀態
    。（３）BAC到達百分之0.0 8至百分之0.15時，對駕駛能力之影響為：判斷力嚴
    重受到影響、能與精神協調受損、駕駛之體能困難增加。對心理行為之影響為：
    產生情緒異常現象、步伐不平穩、言語不清、反應惡劣、記憶及判斷力受損、精
    神處於錯亂狀態。（４）超過百分之0.5，對駕駛人能力之影響為：無法開車。
    對心理行為之影響為：爛醉如泥、失去知覺可能致死、精神處於昏睡狀態。飲酒
    後吐氣０‧五五Mg/L相當於BAC百分之0.11，參酌上開說明，其判斷力、精神協
    調及駕駛體能、精神狀態等綜合判斷，已明顯達於不能安全駕駛程度。本件被告
    查獲時吐氣所含酒精成份已高達一．○六毫克，猶超過○‧五五毫克甚多，且證
    人丙○○於於八十九年五月十八日偵查、九十年四月二十四日本院調查時均證稱
    「：我們接獲無線電通報就到現場，當時乙○○喝酒醉，意識不清醒，在現場鬧
    ，並與我們拉扯，我們並呼叫二個警網來支援：：：」、「：當時他喝酒，講話
    很大聲，而且在大罵，講話語無倫次，站不穩，走路跌跌撞撞，我們在現場要對
    他做酒測，他拒絕，所以只好把他帶回派出所：：：」等語，可見被告因飲酒已
    產生情緒異常現象、步伐不平穩、言語不清、反應惡劣等情形，對其心理行為之
    影響顯足達無法正常辨識車前狀況及操控汽車機械，而不能安全駕駛動力交通工
    具之狀態，本件事證明確，被告犯行堪予認定。
二、核被告所為係犯刑法第一百八十五條之三之公共危險罪。原審因認被告犯上開之
    罪，爰引刑法第一百八十五條之三、第四十二條第二項、罰金罰鍰提高標準條例
    第二條等規定，並審酌被告犯罪動機、目的、所生危害等一切情狀，量處罰金二
    萬四千元，並諭知易服勞役之折算標準，經核認事用法尚無違誤、量刑亦屬適當
    ，上訴人要求從輕量刑，查無理由，上訴應予駁回。
據上論斷，應依刑事訴訟法第四百五十五條之一第三項、第三百六十八條，判決如主
文。
本案經檢察官胡原龍到庭執行職務。
中      華      民      國    九十      年      八      月      十      日
                                     臺灣桃園地方法院刑事第五庭
                                         審判長法  官 范清銘
                                               法  官 黃雅芬
                                               法  官 林婷立
右正本證明與原本無異。
不得上訴。
                                               書記官 黃子祝
中      華       民      國    九十       年       九      月     七    日
附錄法條：
刑法第一百八十五條之三：
服用毒品、麻醉藥品、酒類或其他相類之物，不能安全駕駛動力交通工具而駕駛者，
處一年以下有期徒刑、拘役或三萬元以下罰金。


司法院資訊處製作；財團法人民間司法改革基金會備份。
